# 请教陈版，政府投资与专项应付款的区别

提问人：gpqg 时间：2020-09-09 09:08:00
陈版，政府投资与专项应付款一样吗？满足什么条件才可以作为政府投资核算呢？
谢谢陈版！

回答人：chenyiwei
这两者是不同的概念范畴。专项应付款是企业取得政府以所有者身份投入的资金，在转为实收资本或资本公积之前的过渡状态（暂挂科目）。政府投资最终是要转为实收资本和资本公积的，但并不一定所有政府投资都需要通过“专项应付款”科目过渡。